臺灣新竹地方法院刑事判決
111年度金訴字第67號
公  訴  人  臺灣新竹地方檢察署檢察官
被      告  劉芸庭  民國00年0月0日生


選任辯護人  鄭皓文律師
            賴俊豪律師
上列被告因違反洗錢防制法等案件，經檢察官提起公訴（110年
度偵字第9074號）及移送併辦（臺灣彰化地方檢察署110年度少
偵字第145號、110年度偵字第10691、14955號、111年度偵字第1
34、589、1734、1793、1973、2997、2988、2675、504、3633、
5267、6115、5395號、111年度少連偵字第43號)，被告就被訴事
實為有罪之陳述，本院依簡式審判程序審理，判決如下：
    主  文
劉芸庭幫助犯洗錢防制法第十四條第一項之洗錢罪，處有期徒刑
伍月，併科罰金新臺幣肆萬元，罰金如易服勞役，以新臺幣壹仟
元折算壹日。緩刑貳年，緩刑期間付保護管束，並應於本判決確
定之日起壹年內，向指定之政府機關、政府機構、行政法人、社
區或其他符合公益目的之機構或團體，提供壹佰捌拾小時之義務
勞務。
    事實及理由
一、犯罪事實：
　　劉芸庭依其社會生活之通常經驗與智識思慮，應知悉一般人
    無故取得他人金融帳戶使用之行徑常與財產犯罪密切相關，並
    可預見將金融帳戶提供他人使用，可能遭他人使用為從事財產
    犯罪及隱匿犯罪所得去向之工具，藉以取得贓款及掩飾犯行，
    逃避檢警人員追緝，竟基於幫助恐嚇取財、幫助詐欺及幫助
    洗錢之不確定故意，依某真實姓名年籍均不詳，自稱「王偉
    然」之詐欺集團成員指示，於民國110年6月22日上午8時許
    ，將其所申設之第一商業銀行中壢分行帳號000-0000000000
    00號帳戶（下稱第一銀行帳戶）、中國信託商業銀行員林分
    行帳號000-000000000000號（下稱中國信託帳戶）之金融帳
    戶之存摺、提款卡寄送至高雄市空軍一號建國貨運站與「王
    偉然」指定之「李成漢」收受，並於寄送提款卡前，先依「
    王偉然」指示更改提款卡密碼後，復傳送訊息告知「王偉然
    」該密碼。嗣該詐欺集團取得上開2帳戶存摺、提款卡、密
    碼後，於附表所示之時間，對附表所示之人施以附表所示之
    恐嚇取財、詐欺方式，致附表所示之人依該詐欺集團之指示
    ，匯款如附表所示之金額至劉芸庭所有如附表所示帳戶內，
    旋遭提領一空。
二、上開犯罪事實，業經被告於本院準備程序及簡式審判程序中
    坦承不諱（本院卷第183-195頁），並有下列證據足以佐證
    ：
㈠、110年度偵字第9074號（本案起訴部分）　　
①、證人即告訴人巳○○於警詢之證述（第63-68頁）
②、保安警察隊第二總隊第三大隊第一中隊竹圍分隊受理案件證
    明單、自動櫃員機交易明細（第55、56、70頁）
③、被告之第一銀行帳戶開戶資料及交易明細（第34-38頁）。
㈡、110年度少連偵字第145號、110年度偵字第10691、14955號、
    111年度偵字第134、589號（併辦部分）　　　　
①、證人即告訴人壬○○、卯○○、己○○、丙○○、吳筱薇、丑○○於警
    詢之證述（14955卷第115-117、69-71頁、145卷第17頁、10
    691卷第169-171頁、134卷第45-47頁、589卷第15-19頁）
②、告訴人壬○○之內政部警政署反詐騙諮詢專線紀錄表、臺中市
    政府警察局清水分局明秀派出所受理詐騙帳戶通報警示簡便
    格式表、金融機構聯防機制通報單、告訴人壬○○提供之與不
    實投資網站「HotForceX」客服人員之LINE對話紀錄、網路
    銀行交易紀錄畫面翻拍照片（14955卷第119、127、133、14
    1-151頁）
③、告訴人楊桓彰之帳戶個資檢視、內政部警政署反詐騙諮詢專
    線紀錄表、桃園市政府警察局八德分局四維派出所受理各類
    案件紀錄表、受理詐騙帳戶通報警示簡便格式表、受（處）
    理案件證明單、金融機構聯防機制通報單、告訴人楊桓彰提
    供之銀行匯款紀錄畫面列印資料、不實之投資平台「蜂巢」
    畫面翻拍照片（14955卷第73-75、79-81、85、91、93、99
    頁）
④、告訴人己○○之內政部警政署反詐騙諮詢專線紀錄表、帳戶個
    資檢視、桃園市政府警察局楊梅分局上湖派出所受理各類案
    件紀錄表、受（處）理案件證明單、受理詐騙帳戶通報警示
    簡便格式表、金融機構聯防機制通報單、告訴人己○○提供之
    與詐騙集團成員之LINE對話紀錄截圖照片、郵政跨行匯款申
    請書（110年6月25日）（145卷第19-25、31、37、39-41、4
    3頁）
⑤、告訴人丙○○之內政部警政署反詐騙諮詢專線紀錄表、帳戶個
    資檢視、金融機構聯防機制通報單、宜蘭縣政府警察局蘇澳
    分局南方澳派出所受理各類案件紀錄表、受（處）理案件證
    明單、告訴人丙○○提供之與詐欺集團成員之LINE對話紀錄、
    不實之投資網站「HotForceX」充值列表列印照片（10691卷
    第175-177、189、203、207-233頁）
⑥、告訴人吳筱薇之內政部警政署反詐騙諮詢專線紀錄表、告訴
    人吳筱薇提供之與不實投資網站「BBLS」專屬福利客服人員
    之LINE對話紀錄截圖照片、「BBLS」投資網站登入頁面截圖
    照片、網路銀行匯款照片、財團法人金融聯合徵信中心通報
    案件紀錄資訊（134卷第57-89頁）
⑦、告訴人丑○○之嘉義縣警察局民雄分局北斗派出所受理各類案
    件紀錄表、內政部警政署反詐騙諮詢專線紀錄表、受理詐騙
    帳戶通報警示簡便格式表、中國信託商業銀行股份有限公司
    110年8月2日中信銀字第110224839182491號函及所附之被告
    開戶及往來交易明細資料、自動化交易LOG資料-財金交易、
    告訴人丑○○提供之交易明細畫面截圖照片、與詐欺集團成員
    之LINE對話紀錄截圖照片（589卷第35-39、41-69、73-89頁
    ）。
㈢、111年度偵字第1734、1793號（併辦部分）
①、證人即告訴人戊○○、癸○○於警詢之證述（1734卷第17-21頁、
    1793卷第17-19頁）
②、告訴人戊○○之新北市政府警察局新店分局安康派出所受（處
    ）理案件證明單、帳戶個資檢視、內政部警政詐騙諮詢專線
    紀錄表、新北市政府警察局新店分局安康派出所受理詐騙帳
    戶通報警示簡便格式表、金融機構聯防機制通報單、第一商
    業銀行中壢分行110年9月15日一中壢字第00209號函及所附
    之開戶基本資料暨交易明細相關資料、告訴人戊○○提供之台
    新商業銀行自動櫃員機匯款明細翻攝照片、用以匯出款項之
    中華郵政股份有限公司、華南商業銀行帳戶存摺封面、不實
    之投資網站「HotForeX」充值畫面、客服人員LINE資料頁面
    暨對話紀錄畫面截圖照片（1734卷第27-49、51-71、73-91
    頁）
③、告訴人癸○○之桃園市政府警察局楊梅分局楊梅派出所受理各
    類案件紀錄表授受（處）理案件證明單、帳戶個資檢視、內
    政部警政署反詐騙諮詢專線紀錄表、桃園市政府警察局楊梅
    分局楊梅派出所受理各類案件紀錄表、金融機構聯防機制通
    報單、第一商業銀行中壢分行110年9月15日一中壢字第0020
    9號函及所附之開戶基本資料暨交易明細相關資料、告訴人
    癸○○提供之用以匯出款項之台北富邦銀行帳戶存摺封面、內
    頁影本（1793卷第25-37、39-59、61-73頁）
㈣、111年度偵字第1973號（併辦部分）
①、證人即告訴人寅○於警詢中之指訴（第33-39頁）
②、告訴人寅○提供之手寫匯款紀錄單、網路銀行交易明細畫面列
    印資料、告訴人與自稱「林郁婷」、「HotForeX客服」之詐
    欺集團成員之LINE對話紀錄列印資料（第41、42-48、122-1
    28頁）
③、第一商業銀行總行110年7月19日一總營集字第71086號函檢附
    之第一銀行帳戶開戶資料暨交易明細（110年3月20日起至同
    年7月10日止）、內政部警政署反詐騙諮詢專線紀錄表（第1
    07-120、129頁）。
㈤、111年度偵字第2997、2988號（併辦部分）
①、證人即告訴人庚○○、丁○○於警詢之證述（2997卷第11-13頁、
    2988卷第91-93頁）
②、告訴人庚○○提供之網路銀行轉帳結果截圖、客服人員LINE資
    料頁面暨對話紀錄畫面截圖照片、被告中國信託帳戶之存款
    基本資料暨存款交易明細相關資料、新北市政府警察局板橋
    分局信義派出所陳報單、受理各類案件紀錄表、受（處）理
    案件證明單、內政部警政詐騙諮詢專線紀錄表、受理詐騙帳
    戶通報警示簡便格式表、金融機構聯防  機制通報單、帳戶
    個資檢視（2997卷第15、16-21、22-38、39-51頁）
③、告訴人丁○○提供之客服人員LINE資料頁面暨對話紀錄畫面、
    網路銀行轉帳結果截圖照片、內政部警政署反詐騙諮詢專線
    紀錄表、基隆市政府警察局第三分局七堵派出所受理詐騙帳
    戶通報警示簡便格式表、受（處）理案件證明單、帳戶個資
    檢視、第一商業銀行中壢分行110年8月11日一中壢字第0017
    0號函及所附之客戶基本資料暨交易明細相關資料（298
　　8卷第95-107、109-121、127-155頁）。
㈥、111年度偵字第2675號（併辦部分）
①、證人即告訴人乙○○於警詢之證述（第59-61頁）
②、臺中市政府警察局霧峰分局萬豐派出所受理詐騙帳戶通報警
    示簡便格式表、金融機構聯防機制通報單、第一銀行回覆存
    款查詢之客戶基本資料暨存摺存款客戶歷史交易明細表等相
    關資料、陳報單、受（處）理案件證明單、受理各類案件紀
    錄表、內政部警政詐騙諮詢專線紀錄表、告訴人乙○○提供之
    交易結果即時轉帳成功資料、用以匯出款項之華南商業銀行
    帳戶存摺封面（第63-67、75、87頁）。
㈦、111年度偵字第504號（併辦部分）
①、證人即告訴人曾俊瑋於警詢之證述（第19-23頁）
②、桃園市政府警察局龍潭分局聖亭派出所受(處)理案件證明單
    、受理各類案件紀錄表、內政部警政署反詐騙諮詢專線紀錄
    表、受理詐騙帳戶通報警示簡便格式表、金融機構聯防機制
    通報單、中國信託帳戶之基本資料及存款交易明細（第24、
    27-29、71-72、73-93頁）。　
㈧、111年度偵字第3633號（併辦部分）
①、證人即告訴人子○○、午○○於警詢之證述（第17-18、53-56頁
    ）
②、告訴人子○○之網路銀行轉帳結果截圖、客服人員LINE資料頁
    面暨對話紀錄畫面截圖照片、被告第一銀行帳戶之客戶基本
    資料暨存款交易明細相關資料、桃園市政府警察局平鎮分局
    北勢派出所受（處）理案件證明單、受理各類案件紀錄表、
    內政部警政詐騙諮詢專線紀錄表、受理詐騙帳戶通報警示簡
    便格式表、金融機構聯防機制通報單、帳戶個資檢視（第19
    -20、21、23-37、39-39-51頁）
③、告訴人午○○之玉山銀行八德分行帳戶存摺及內頁交易明細、
    「愛馬仕娛樂城」LINE對話紀錄畫面暨玉山銀行自動櫃員機
    交易明細、被告中國信託帳戶之存款基本資料暨存款交易明
    細相關資料、桃園市政府警察局八德分局四維派出所受理詐
    騙帳戶通報警示簡便格式表、金融機構聯防機制通報單、內
    政部警政署反詐騙諮詢專線紀錄表、受（處）理案件證明單
    、受理各類案件紀錄表、帳戶個資檢視（第57、59-61、65-
    75、83-111頁）。
㈨、111年度少連偵字第43號（併辦部分）
①、證人即告訴人未○○於警詢之證述（第45-47頁）
②、第一商業銀行中壢分行2021/08/03一中壢字第00161號函檢附
    之客戶基本資料暨存摺存款客戶歷史交易明細表、臺中市 
    政府警察局清水分局梧棲分駐所受理各類案件紀錄表、受  
    （處）理案件證明單、內政部警政署反詐騙諮詢專線紀錄表
     、受理詐騙帳戶通報警示簡便格式表、金融機構聯防機制
    通 報單、告訴人未○○提出與詐欺集團成員LINE對話紀錄、
    臉書頁面資料（第23-39、49-54、63、93、139-154頁）。
㈩、111年度偵字第5267號（併辦部分）
①、證人即告訴人辰○○於警詢之證述（第35-49頁）　　
②、內政部警政署反詐騙諮詢專線紀錄表、新竹縣政府警察局竹
    北分局三民派出所受理詐騙帳戶通報警示簡便格式表、金融
    機構聯防機制通報單、受理各類案件紀錄表、受（處）理案
    件證明單、兆豐國際商業銀行國內匯款申請書、台北富邦銀
    行匯款委託書、通訊軟體對話截圖及第一銀行帳戶申設基本
    資料與交易明細（第51-53、71、101、103、109-129、131-
    147頁）。　
、111年度偵字第6115號（併辦部分）
①、證人即告訴人甲○○於警詢之證述（第61-64頁）
②、中國信託帳戶之基本資料及存款交易明細，屏東縣政府警察
    局潮州分局新埤分駐所受(處)理案件證明單、受理各類案件
    紀錄表、內政部警政署反詐騙諮詢專線紀錄表、金融機構聯
    防機制通報單、告訴人提供之網路銀行轉帳交易明細手機畫
    面擷圖、告訴人提供之行動通訊軟體LINE對話紀錄擷圖（第
    23-36、65-69、79、107、125-155頁）。
、111年度偵字第5395號（併辦部分）
①、證人即告訴人辛○○於警詢之證述（第37-41頁）
②、LINE對話及轉帳收據（第71-97、99頁）。
足見被告上開任意性自白核與事實相符，應堪採信。綜上，本案
事證明確，應依法論罪科刑。
三、論罪科刑：
㈠、核被告所為，係犯刑法第30條第1項前段、第346條第1項、第
    339條第1項之幫助犯恐嚇取財、詐欺取財罪及刑法第30條第
    1項前段、洗錢防制法第14條第1項之幫助一般洗錢罪。
㈡、被告以一幫助行為提供上開2帳戶存摺、提款卡及密碼，而幫
    助詐騙集團分別向上開告訴人巳○○等人恐嚇取財、詐欺取財
    既遂並遮斷資金流動軌跡，係以一行為同時觸犯數罪名，為
    想像競合犯，應依刑法第55條之規定從一重以幫助一般洗錢
    罪處斷。至上開臺灣彰化地方檢察署檢察官移送併辦之部分
    ，經核與本案起訴犯罪事實具有同一事實關係，本院併予審
    酌如上，附此敘明。
㈢、被告幫助他人犯一般洗錢罪，為幫助犯，爰依刑法第30條第2
    項規定按正犯之刑減輕之。
㈣、被告已於本院審理中就幫助洗錢犯行自白不諱，此部分應依
    洗錢防制法第16條第2項規定，遞減輕其刑。
㈤、爰審酌被告素行尚佳，未有犯罪之前案紀錄，審酌被告提供
    上開2銀行帳戶資料幫助他人犯罪，致使真正犯罪者得以隱
    匿其身分，助長財產犯罪猖獗，破壞社會治安及金融秩序，
    更將造成警察機關查緝詐騙集團犯罪之困難，並致使告訴人
    等財產權受侵害，所為實值譴責，惟念被告犯後坦承犯行，
    態度尚可，因本身為政府列冊補助之低收入戶，經濟困難無
    力負擔賠償金額，未能與告訴人等達成和解，暨其自述國中
    畢業、離婚、獨立撫養2個未成年子女、目前在冰店兼職、
    月收入約新臺幣5、6千元、案發時因工作收入無法支應生活
    支出缺錢而為本案犯行等一切情狀，量處如主文所示之刑，
    並諭知罰金易服勞役之折算標準。
㈥、末查，被告未曾因故意犯罪受有期徒刑以上刑之宣告，有臺
    灣高等法院被告前案紀錄表1 份在卷足按，其因一時失慮，
    致罹刑章，惟犯罪後坦承犯行，經此偵、審程序後，當知所
    警惕，應無再犯之虞，而認原審所宣告之刑以暫不執行為適
    當，爰依刑法第74條第1項第1款之規定，諭知緩刑2年，以
    勵自新。又為促使被告日後更加重視法規範秩序、強化法治
    觀念，敦促其確實惕勵改過，並使其能以義務勞動方式彌補
    其犯罪所生損害等考量，本院認應課予一定條件之緩刑負擔
    ，令其能從中深切記取教訓，並督促時時警惕，爰併依刑法
    第74條第2項第5款之規定，諭知被告應於本判決確定後1 年
    內，向執行檢察官指定之政府機關等團體，提供如主文所示
    時數之義務勞務，以期符合本案緩刑目的（若被告不履行此
    一負擔，且情節重大足認原宣告之緩刑難收其預期效果，而
    有執行刑罰之必要者，依刑法第75條之1第1項第4 款之規定
    ，得撤銷其宣告），復依刑法第93條第1項第2 款之規定，
    宣告於緩刑期間付保護管束，俾由觀護人予以適當之督促，
    以觀後效。
四、不予沒收之說明：
　　被告將其申請之上開2銀行帳戶資料提供予詐欺集團成員遂
    行本案犯行，無積極證據證明被告就本案犯行獲有報酬，無
    從認定有何犯罪所得，爰不予宣告沒收。
據上論斷，應依刑事訴訟法第273條之1第1項、第299 條第1項前
段，判決如主文。
本案經檢察官王遠志提起公訴，檢察官吳宇軒、林芬芳、吳曉婷
移送併辦，檢察官孫立婷到庭執行職務。
中　　華　　民　　國　　111 　年　　5 　　月　　27　　日
                  刑事第五庭    法  官  魏瑞紅
以上正本證明與原本無異。
如不服本判決應於收受本判決後20日內向本院提出上訴書狀，上
訴書狀應敘述具體理由。上訴書狀未敘述上訴理由者，應於上訴
期間屆滿後20日內補提理由書狀於本院(均須按他造當事人之人
數附繕本 )「切勿逕送上級法院」。 
中　　華　　民　　國　　111 　年　　5 　　月　　30　　日
                                書記官  呂苗澂
　　　　　　　　　
附錄論罪科刑法條：
刑法第30條
幫助他人實行犯罪行為者，為幫助犯。雖他人不知幫助之情者，
亦同。
幫助犯之處罰，得按正犯之刑減輕之。
刑法第339條
意圖為自己或第三人不法之所有，以詐術使人將本人或第三人之
物交付者，處5年以下有期徒刑、拘役或科或併科50萬元以下罰
金。
以前項方法得財產上不法之利益或使第三人得之者，亦同。
前二項之未遂犯罰之。
洗錢防制法第2條
本法所稱洗錢，指下列行為：
一、意圖掩飾或隱匿特定犯罪所得來源，或使他人逃避刑事追訴
    ，而移轉或變更特定犯罪所得。
二、掩飾或隱匿特定犯罪所得之本質、來源、去向、所在、所有
    權、處分權或其他權益者。
三、收受、持有或使用他人之特定犯罪所得。
洗錢防制法第14條第1項
有第二條各款所列洗錢行為者，處7年以下有期徒刑，併科新臺
幣5百萬元以下罰金。

附  表：
編號 被害人 犯罪時間 犯罪之方式 匯款時間 匯款金額 (新臺幣) 匯入帳戶 備註 1 巳○○ （提告） 110年6月23日 詐欺集團成員以soul交友軟體暱稱「劉虹利」與被害人聯繫後，與被害人以通訊軟體line視訊時，側錄被害人之身體隱私部位後，旋向被害人恫稱：如不依指示匯款，就要將上開檔案傳送給其手機上之聯絡人，致被害人心生畏懼而依指示匯款至指定帳戶 110年6月26日19時13分 110年6月26日19時31分 110年6月26日20時21分 1萬3,000元  1萬7,000元  3萬3,440元 第一銀行帳戶 110年度偵字第9074號 2 壬○○（提告） 110年6月18日某時起 詐欺集團成員佯以投資為由，致被害人陷於錯誤而依指示匯款 110年6月25日 9時35分 5萬元 第一銀行帳戶 110年度偵字第14955號 3 楊桓彰（提告） 110年6月22日前某時起 詐欺集團成員佯以投資為由，致被害人陷於錯誤而依指示匯款 110年6月25日 12時42分7秒 1萬5,000元 第一銀行帳戶 110年度偵字第14955號 4 己○○（提告） 自110年6月17日23時21分前某時起 詐欺集團成員佯以投資外幣為由，致被害人強陷於錯誤而依指示匯款 110年6月25日 14時10分 6萬元 第一銀行帳戶 110年度少連偵字第145號 5 丙○○（提告） 自110年6月15日前某時起 詐欺集團成員佯以投資外幣為由，致被害人陷於錯誤而依指示匯款 110年6月26日17時47分 110年6月26日17時48分 5萬元 5萬元 第一銀行帳戶 110年度偵字第10691號 6 吳筱薇（提告） 110年5月間某時起 詐欺集團成員佯以投資為由，致被害吳筱薇陷於錯誤而依指示匯款 110年6月26日 19時2分 3萬元 第一銀行帳戶 111年度偵字第134號 7 丑○○（提告） 110年6月20日起 詐欺集團成員佯以投資為由，致被害人陷於錯誤而依指示匯款 110年6月26日 21時51分 8萬元 中國信託帳戶 111年度偵字第589號 8 戊○○（提告） 110年6月18日某時起 詐欺集團成員佯以投資為由，致被害人陷於錯誤而依指示匯款 110年6月25日10時57分 110年6月25日11時3分 3萬元 3萬元 第一銀行帳戶 111年度偵字第1734號 9 癸○○（提告） 110年6月8日21時30分起 詐欺集團成員佯以投資為由，致被害人陷於錯誤而依指示匯款 110年6月26日 13時11分 3萬元 第一銀行帳戶 111年度偵字第1793號 10 寅○ 110年6月7日20時起 以通訊軟體LINE（下稱LINE）自稱「林郁婷」、「HotForeX客服」，向被害人佯稱：可經由投資平台「HotForeX」投資外匯等語，致被害人陷於錯誤而分別於附表所示時間，匯款如附表所示之金額至被告之第一銀行帳戶內 110年6月26日20時51分59秒 110年6月26日20時55分56秒 10萬元 2萬元 第一銀行帳戶 111年度偵字第1973號 11 庚○○（提告） 110年6月25日16時起 詐欺集團成員佯以投資為由，致被害人陷於錯誤而依指示匯款 110年6月25日20時41分許 110年6月25日23時45分 3萬元 3萬元 中國信託帳戶 111年度偵字第2997號 12 丁○○（提告） 110年5月4日11時30分起 詐欺集團成員佯以投資為由，致被害人陷於錯誤而依指示匯款 110年6月25日 21時43分 4萬2000元 第一銀行帳戶 111年度偵字第2988號 13 乙○○（提告） 110年6月間 以交友軟體IG帳號以暱稱「陳子毅」結識被害人，再以通訊軟體LINE邀約被害人投資，要求下載投資平台以投資虛擬貨幣，致被害人陷於錯誤，依照其指示匯款 110年6月26日23時10分 3萬7,000元 第一銀行帳戶 111年度偵字第2675號 
14 曾俊瑋（提告） 110年6月9日起 以交友軟體與被害人聯繫，並加入被害人LINE好友，並介紹投資網站「volyas」之理財專員「Ray」與被害人相識，佯稱可代操盤虛擬貨幣投資賺錢云云，嗣被害人投資獲利後，再向被害人佯稱須匯款繳交解凍金方可提領獲利款項等語，致被害人因而陷於錯誤，依照其指示匯款  110年6月25日19時59分、20時27分  5萬元、5萬元 中國信託帳戶 111年度偵字第504號 
15 子○○（提告） 110年6月25日 20時起  詐欺集團成員佯以投資為由，致被害人陷於錯誤而依指示匯款 110年6月25日20時37分、21時04分、22時01分、22時02分 3,000元、1萬5,000元、5萬元、1萬元 第一銀行帳戶 111年度偵字第3633號   
16 午○○（提告） 110年6月25日12時51分起 詐欺集團成員以網路刊登「愛馬仕娛樂城」廣告，致被害人瀏覽後陷於錯誤，而依指示匯款儲值。 110年6月25日14時05分 3萬元 中國信託帳戶 111年度偵字第3633號  
17 未○○（提告） 110年6月3日 以臉書「周思思」之女子與被害人結識，並加入LINE好友後，佯以急需還款及生活費用等為由，要求被害人匯款，致被害人陷於錯誤，依其指示匯款   110年6月25日21時20分、同年月26日13時29分、16時48分、20時21分 3萬元、3萬元、3萬元、1萬元 第一銀行帳戶 111年度少連偵字第43號 
18 辰○○（提告） 110年6月3日 以通訊軟體LINE暱稱「capital客服」向被害人佯稱可投資外匯獲利，致被害人因此而陷於錯誤，而依指示匯款   110年6月25日11時58分、12時04分 40萬元、40萬元 第一銀行帳戶 111年度偵字第5267號 
19 甲○○（提告） 110年6月間 臉書張貼投資賺錢廣告之訊息，並經被害人以行動通訊軟體LINE加入暱稱「李哲」為好友，由「李哲」佯稱介紹操作平台(http：//Sinper.fujibee777.com)予被害人，並要被害人搜尋急速賽車遊戲，及至日盛客服中心先行儲值，押注「李哲」指定之賽車號碼之方式投資賺錢云云，致被害人陷於錯誤，而依指示匯款  110年6月25日18時55分 10萬元 中國信託帳戶 111年度偵字第6115號 
20 辛○○（提告） 110年6月16日 以交友軟體由LINE暱稱「林萱彤」之人認識被害人，再由「林萱彤」佯請被害人代為上投資網站資金操作，致被害人陷於錯誤而依指示匯款   110年6月26日18時、18時01分 5萬元、4萬1,208元 中國信託帳戶 111年度偵字第5395號